【裁判字號】    91,自,40
【裁判日期】    920328
【裁判案由】    侵占
【裁判全文】
臺灣花蓮地方法院刑事裁定                            九十一年度自字第四號
    自  訴  人  甲○○
    被      告  乙○○
右列被告因侵占案件，經自訴人提起自訴，本院裁定如左：
    主  文
自訴駁回。
    理  由
一、按法院或受命法官於自訴案件第一次審判期日前訊問及調查結果，如認為案件有
    刑事訴訟法第二百五十二條至第二百五十四條之情形者，得以裁定駁回其自訴，
    同法第三百二十六條第三項定有明文。
二、本件自訴意旨略以：自訴人楊振源於民國八十九年一月間，因所有之車號Ｕ六─
    七七四一號自用小客車故障，乃將該車送至被告乙○○所經營位於花蓮縣花蓮市
    ○○路之汽車修理廠維修，但因修復費用昴貴，該車又老舊，修復將不敷成本，
    乃請被告代為至監理站辦理牌照註銷手續，詎被告嗣竟將該車修復，並據為己有
    而繼續使用。迄九十年四月六日，自訴人接獲花蓮縣稅捐稽徵處處分書，始知上
    情，因認被告涉犯刑法第三百三十五條第一項侵占罪嫌云云。
三、按犯罪事實應依證據認定之，無證據不得推定其犯罪事實，刑事訴訟法第一百五
    十四條定有明文。又所謂證據，須適於為被告犯罪事實之證明者，始得採為斷罪
    資料，如未能發現相當證據，或證據不足以證明，自不能以推測或擬制之方法，
    以為裁判基礎，最高法院五十三年台上字第二七五○號及四十年台上字第八十六
    號判例可資參照；又刑法上之侵占罪須以行為人對於自己持有他人之物有易持有
    為所有之行為，始有成罪之餘地。訊據被告乙○○堅決否認有何侵占犯行，辯稱
    ：自訴人將車送至伊之汽車修理廠維修，因車已無價值，故自訴人請伊幫忙辦汽
    車報廢手續，伊因覺得可惜，乃向自訴人提議將該車給伊，該車稅金部分由伊負
    責，自訴人也同意，其後因汽車工廠經營不善倒閉，而辦理報廢又需繳稅金，伊
    沒錢去辦手續，復因工作又不好找，所以伊才離開花蓮去外地工作，並非故意不
    去處理該車報廢事宜。九十年中旬後，伊也未再開該輛車，本案純係因兩人就車
    之處理方式有認知上之差異，伊並無侵占之意等語。質之自訴人於本院庭訊時亦
    多次坦承：當時確因車輛老舊不堪使用，而同意將車子送給被告，並已交付車輛
    予被告，惟其有要求被告嗣後應去辦理車籍註銷手續等語（見本院九十一年八月
    二十七日、九十一年十二月十九日、九十二年一月二十九日訊問筆錄），是被告
    之自行修復車輛使用，尚不生易持有為所有之問題，甚為明灼。而被告嗣後已與
    自訴人達成和解，願賠償自訴人之損失，且已先行給付新台幣五萬元予自訴人，
    有和解書、本院公務電話紀錄各一份存卷可按，益徵被告所辯：係因當時財務困
    窘而未去辦車輛報廢手續等語，並非無稽。揆諸首揭說明，本件被告之行為既與
    侵占罪之構成要件不符，則犯罪嫌疑即有不足，爰依法裁定駁回本件自訴，以期
    適法。
據上論斷，應依刑事訴訟法第三百二十六條第三項、第二百五十二條第十款，裁定如
主文。
中      華      民      國    九十二    年      三      月    二十八    日
                              臺灣花蓮地方法院刑事庭
                                  法  官  陳  世  博
右正本證明與原本無異。
如對本裁定不服，應於送達後五日內，向本院提出抗告狀。（應抄附繕本）
                                  法院書記官
中      華      民      國    九十二    年      四      月      一      日


司法院資訊處製作；財團法人民間司法改革基金會備份。
